【裁判字號】    95,易,597
【裁判日期】    951017
【裁判案由】    竊盜
【裁判全文】
臺灣苗栗地方法院刑事判決               95年度易字第597號
公  訴  人  臺灣苗栗地方法院檢察署檢察官
被      告  丙○○
上列被告因竊盜案件，經檢察官提起公訴（95年度偵字第2834號）
，本院判決如下：
    主  文
丙○○連續犯攜帶凶器竊盜罪，累犯，處有期徒刑捌月。
扣案之鐮刀壹支、紗網壹只，均沒收。
    事  實
一、丙○○前因傷害案件，經本院判處有期徒刑3 月確定，於民
    國92年8 月19日易科罰金執行完畢，詎其猶仍不知悛悔，復
    基於意圖為自己不法所有之概括犯意，為下列行為：
    (一)先於民國95年5 月3 日6 時許，駕駛車號MA─9859號自用
      小客車，前往乙○○位於苗栗縣南庄鄉○○里○段北獅里
      興小段365 之17地號竹園內，持其所有而客觀上足為兇器
      之鐮刀1 支為工具，割取乙○○種植之桂竹筍123.6 臺斤
      ，價值約新臺幣（下同）1545元，得手後藏置於上開自用
      小客車內（下稱事實一）。
    (二)再於同日7 時40分許，至丁○○位於南庄鄉○○段531 之
      1 地號竹園內，持上開鐮刀1 支，以相同手法，竊取丁○○種植之桂竹筍2 臺斤得手，價值約25元（下稱事實二）
      。
    嗣於事實二行為後，尚未離去之際，適為徐秀雲之子徐鎮銘
    發現桂竹筍遭竊後報警處理，為警當場扣得上開桂竹筍（均
    已發還）及行竊用之鐮刀1 把、紗網1 只，並由丙○○帶同
    警員前往乙○○之竹園指認而循線查悉上情。
二、案經苗栗縣警察局頭份分局移送臺灣苗栗地方法院檢察署檢
    察官偵查起訴。
    理  由
一、認定事實：
  (一)被告之陳述：
    訊之被告丙○○就上揭犯罪事實二之犯行坦承不諱，惟否認
    有如事實一之犯行。辯稱：事實一所示之竹筍是經過甲○○
    同意採取的等語。
  (二)證據能力之爭議及判斷：
    1.爭議：
      被告於本院詢其對公訴人所提證據之證據能力之意見時陳
      稱：
      (1)我被警員抓到的時間是7 時3 分，警員作筆錄時把時間
        改為7 時40分，時間是錯的（被告意在質疑警詢筆錄之
        證據能力）。
      (2)被害人乙○○沒有當場指認我。
      公訴人認：
      (3)被告所提證據中之甲○○出具之同意書，是證人審判外
        之陳述，沒有證據能力。
    2.判斷：
      (1)被告於事實二之行為後經警查獲，而查獲時間究係被告
        自認之當日7 時3 分，亦或警詢筆錄所載之當日7 時40
        分，二者差距不大，於被告犯行之主要情節真實性不生
        影響，且此部分事實被告已經坦承，此爭執並無深究之
        必要，該警詢筆錄亦不因此而失其證據能力。
      (2)被告稱「被害人沒有指認被告」等語，此屬消極事實之
        陳述，並未評述公訴人所舉任何具體證據，核屬被告對
        公訴事實之辯解，尚非證據能力爭議。
      (3)甲○○出具之同意書，其內所載文義係甲○○自己有無
        同意被告割取其所種植之竹筍等內心主觀意思等情，形
        式上屬於私文書之性質，並非描述客觀事實，尚與傳聞
        法則無涉，本院認該同意書係屬書證，具有證據能力。
    3.結論：
      兩造所提證據均得作為判斷事實之依據。
  (三)證據斟酌及判斷事實：
    1.事實二部分（被告坦承）：
      被告坦承事實二之犯行，此與被害人丁○○指述，現場埋
      伏並查獲本件之警員徐鎮銘於95年5 月3 日出具職務報告
      所述，及接獲通報趕赴現場共同查獲被告之警員蕭宏儀於
      職務報告所述，互核其情節均相符，且有當場起獲被告所
      有，供竊割竹筍之工具鐮刀1 支、紗網1 只，及竊取得手
      之竹筍3 支扣案可稽，此事實二部分犯行之事證已明。
    2.事實一部分（被告否認）：
      (1)被告經警查獲事實二行為之同時，於被告之車內另查得
        竹筍123.6 台斤，經警追問之下，被告先是陳稱經友人
        「打赫史、達印、改擺刨」之同意而在其竹園內採集，
        惟前往查看時，因該竹園內並無新採集竹筍之痕跡（被
        告搶先在該竹園內以腳踩斷2 支，以製造採竹筍之痕跡
        ，惟經警識破），只得帶同警員至其真正竊取竹筍之處
        所即南江村長崎下1 號上方約100 公尺處之桂竹林內（
        事後查知係乙○○所有，位於苗栗縣南庄鄉○○里○段
        北獅里興小段365 之17地號）查看，而該處確有竹筍被
        採取之新痕跡等情，此經親到現場獲案及帶同被告前往
        查看現場之警員蕭宏儀於偵訊中證述甚明，核與被害人
        乙○○於警詢及偵訊中指述之情節，互核相符，且有乙○○土地所有權狀在卷，及扣自被告車內之竹筍123.6
        台斤之贓物認領保管單附卷可佐，依上所述，被告關於
        事實一之犯行，事證亦已明確。
      (2)被告雖提出甲○○之同意書，及聲請於審判庭調查證人
        甲○○，以證其經甲○○同意而採取扣案竹筍123.6 台
        斤等情。惟查，被告先於警詢時辯稱：車內放置之桂
        竹筍123.6 台斤係在其友人「打赫史、達印、改擺刨」
        之竹園內採集；因經警識破該竹園內無新採集竹筍痕
        跡，乃又對警改稱：桂竹筍係經真實姓名、年籍不詳之
        「蕭先生」同意，在「蕭先生」所有之竹園內所採集，
        嗣又於偵查中及本院審理中再翻異前辭，辯稱：伊係
        經其友人甲○○同意，在其位於南庄鄉○○段380 之6
        、380 之12號竹園內採取上開桂竹筍等語，依被告上開
        一再更改供述之情況，已足顯其所辯不具可信性。又證
        人甲○○於本院證述時，忽而陳稱有在現場看到被告採
        竹筍，忽而說沒有當場看到被告採竹筍；再則同意書上
        載明簽立日期係95年6 月11日，係屬事後補寫，惟證人
        當庭卻陳稱被告於5 月3 日採取竹筍當天拿給證人簽名
        ，隨即改稱係採竹筍之前二天簽名，再改稱事發後一個
        多月被告才拿給證人簽名等語，依此重要情節之敘述前
        後不一之情況，可知證人所述不具可信性，其證述自不
        可採。
    3.結論：
      被告上揭犯行事證明確，均堪予認定。
二、論罪科刑及沒收：
  (一)比較新舊法：
    刑法於94年2 月2 日修正公布，並於95年7 月1 日施行，被
    告本件行為係於95年5 月3 日所為，於本件裁判之日法律已
    有所修改，而本件中所適用之法律因行為後新法業已刪除連
    續犯之規定，此刪除雖非犯罪構成要件之變更，但顯已影響
    行為人刑罰之法律效果，自屬法律有變更，依新法第2 條第
    1 項規定，比較新、舊法結果，仍應適用較有利於被告之行
    為時法律。至累犯之規定雖有更異，惟本件適用結果並無不
    同，爰僅比較關於牽連犯之新舊法規定，比較結果以行為時
    之規定對被告最為有利，爰依刑法第2 條第1項 前段之規定
    ，適用行為時之法律。
  (二)所犯法條：
    核被告所為，均係犯刑法第321 條第3 款之攜帶兇器竊盜罪
    。
  (三)加重事由一：
    被告先後所為2 次犯行，均時間緊接，所犯罪名相同，顯係
    基於概括之犯意為之，為連續犯，爰依修正前刑法第56條之
    規定，論以刑法第321 條第1 項第3 款之攜帶兇器竊盜罪一
    罪，並加重其刑。
  (四)加重事由二：
    被告前曾因傷害案件經本院判處有期徒刑3 月，於92年8 月
    19 日 易科執行執行完畢，此有臺灣高等法院被告前案紀錄
    表乙份附卷可稽，其於前案執行完畢後5 年內，再故意犯本
    件有期徒刑以上之罪，為累犯，依修正前之刑法第47條規定
    ，遞加重其刑。
  (五)量刑：
    審酌被告本件所竊之物價值不大，及其犯後態度等一切情狀
    ，量處如主文所示之刑。
  (六)沒收：
    上開扣案之鐮刀1 把、沙網1 只，均係被告所有供犯罪所用
    之物，應依同法第38條第1 項第2 款宣告沒收。
據上論斷，應依刑事訴訟法第299條第1項前段，刑法第2條第1項
前段、第321 條第1 項第3 款、修正前刑法第56條、修正前刑法
第47條、刑法第38條第1 項第2 款，判決如主文。
本案經檢察官李基彰到庭執行職務。
中    華    民    國    95    年    10    月    17   日
                  刑事第二庭    審判長法  官  林燦都
                                      法  官  吳炳桂
                                      法  官  楊清益
以上正本證明與原本無異。
如不服本判決，應於判決送達後10日內向本院提出上訴狀（應抄
附繕本）。告訴人或被害人如對於本判決不服者，應具備理由請
求檢察官上訴，其上訴期間之計算係以檢察官收受判決正本之日
期為準。
                                      書記官  劉千瑄
中    華    民    國    95    年    10    月    17    日
附錄本判決論罪科刑法條：
中華民國刑法第321條（加重竊盜罪）
犯竊盜罪而有左列情形之一者，處6 月以上、5 年以下有期徒刑
：
一於夜間侵入住宅或有人居住之建築物、船艦或隱匿其內而犯之
  者。
二毀越門扇、牆垣或其他安全設備而犯之者。
三攜帶兇器而犯之者。
四結夥三人以上而犯之者。
五乘火災、水災或其他災害之際而犯之者。
六在車站或埠頭而犯之者。
前項之未遂犯罰之。


司法院資訊處製作；財團法人民間司法改革基金會備份。
